臺灣雲林地方法院刑事判決　　　　　　　　　　　　　九十三年度訴字第二七號
　　公　訴　人　臺灣雲林地方法院檢察署檢察官
　　被　　　告　丙○○
　　選任辯護人　戊○○律師
　　　　　　　　甲○○律師
右列被告因違反槍砲彈藥刀械管制條例案件，經檢察官提起公訴（九十三年度偵字第
一五五五號），本院裁定進行簡式審判程序，判決如左：
    主  文
丙○○未經許可，寄藏可發射子彈具有殺傷力之改造手槍，處有期徒刑拾月，併科罰
金新台幣萬元，罰金如易服勞役，以新台幣玖佰元即銀元佰元折算壹日，緩刑
年，緩刑期間付保護管束。扣案之改造手槍壹支（槍枝管制編號000000000
0號）、子彈拾顆均沒收之。
    事  實
一、丙○○（原名楊晉祿）於民國九十三年二月上旬某日，在雲林縣斗六市○○街西
    市場內，受張清雲（於九十三年二月十五日因施用毒品引發呼吸衰竭死亡）之請
    託，應允為張清雲寄藏保管可發射子彈具有殺傷力之改造手槍一支（槍枝管制編
    號0000000000號）、具有殺傷力之改造子彈十五顆。丙○○於當日收
    受上述槍彈後，即未經許可，將該等槍彈持至雲林縣斗六市○○里○○街四十號
    住處藏放保管。嗣於同年四月二日晚間七時許，警方至雲林縣斗六市○○路七八
    號「世紀遊藝場」當場查獲丙○○持有第一級毒品海洛因一包（違反毒品危害防
    制條例部分，另案經檢察官偵辦）。於警方製作筆錄時，丙○○於警方發覺其寄
    藏槍彈之犯行前，向警方自首其寄藏槍彈，並為避免警方至住處扣押槍彈而驚動
    丙○○之母親，丙○○即打電話給不知情綽號「嘉文」之成年男子，由該不知情
    綽號「嘉文」之人至丙○○住處，持該裝有槍彈之小提袋至上述西市場內置放，
    丙○○於同日晚間十時許，帶同警方前往該市場內，報繳該等槍彈而由警方查扣
    ，丙○○並靜候裁判。
二、案經丙○○自首嘉義縣警察局報告臺灣雲林地方法院檢察署檢察官偵查起訴。
    理  由
一、被告丙○○對上述犯罪事實坦白承認，核與證人丁○○即現場查獲警員證述查獲
    槍彈過程與槍彈包裝狀況等情相符，並有查獲槍枝現場照片在卷可稽，扣案之改
    造手槍一枝、子彈十五顆足資佐證。扣案之槍彈經送鑑定結果：手槍（槍枝管制
    編號0000000000號）係仿ＦＮ廠半自動手槍製造之金屬玩具手槍，換
    裝土造金屬槍管改造而成之改造手槍，機械性能良好，可擊發同案送鑑定之土造
    子彈，認具有殺傷力；送鑑定之改造子彈均係土造子彈，均具直徑約七˙九ｍｍ
    之金屬彈頭，經採樣五顆試射，均可擊發，送鑑子彈均具殺傷力，此有內政部警
    政署刑事警察局九十三年四月十五日刑鑑字第０九三００七七八０一號槍彈鑑定
    書在卷可憑。上述槍彈之結構、數量、槍枝擊發性能良好等情，亦均本院當庭勘
    驗屬實，並筆錄在卷。此外，復有張清雲之相驗屍體證明書在卷足參。本件事證
    明確，被告犯行堪以認定，自應依法論科。
二、核被告所為，係犯槍砲彈藥刀械管制條例第十一條第四項之寄藏改造手槍罪、第
    十二條第四項之寄藏子彈罪。被告所犯上述二罪，係一行為觸犯數罪名，為想像
    競合犯，應從一重論以寄藏改造手槍罪。另按「刑法第六十二條之所謂發覺，係
    指有偵查犯罪職權之公務員已知悉犯罪事實與犯罪之人而言，而所謂知悉，固不
    以確知其為犯罪之人為必要，但必其犯罪事實，確實存在，且為該管公務員所確
    知，始屬相當。如犯罪事實並不存在而懷疑其已發生，或雖已發生，而為該管公
    務員所不知，僅係推測其已發生而與事實巧合，均與已發覺之情形有別」最高法
    院七十五年台上字第一六三四號判例要旨可資參照。槍砲彈藥刀械管制條例第十
    八條第一項規定「犯本條例之罪自首，˙˙˙」所稱之「自首」，應與刑法第六
    十二條前段自首之定義相符，自有上述判例要旨之適用。而證人丁○○於審判中
    證稱其等（即警方）於製作筆錄時，不曉得被告寄藏槍彈等語。雖證人丁○○又
    反言證稱是「據報」查獲槍彈，惟證人丁○○對是否真係「據報」（接獲線報）
    而查獲槍彈一事，於審判中又模糊其說法，表示不能確定，其於警訊筆錄之記載
    ，亦無從發現警方是有線報根據始查獲槍彈，從而，依據證人丁○○之證詞，警
    方於被告供出寄藏槍彈前，是未發覺被告寄藏槍彈之犯行。則被告自首寄藏槍彈
    ，並報繳其持有之全部槍彈（別無證據顯示被告仍持有其他槍彈未報繳），自應
    依法減輕其刑。
三、本院審酌被告犯後坦承犯行，態度良好，被告寄藏槍彈之時間為期不長，槍枝、
    子彈均係改造而來，難認殺傷力強大，槍彈之數量亦難謂甚鉅，亦無證據顯示被
    告攜帶該槍彈在外招搖，其犯罪之情節與犯罪所生之危害尚非重大，加上被告自
    首報繳槍彈，更足認其惡性尚輕，被告因與張清雲是從小結交之友人，因受友人
    之託而寄藏槍彈，由犯罪動機亦足徵尚非品性惡劣之人，被告現於夜市從事烤肉
    販賣，有正當工作，固定收入等一切情狀，量處如主文所示之刑，併科罰金部分
    ，同時諭知易服勞役之折算標準。被告前曾違反麻醉藥品管理條例案件，於八十
    三年十一月七日執行完畢，於五年內未曾受有期徒刑以上之宣告，有台灣高等法
    院被告全國前案紀錄表在卷可明，其犯罪後已知悔悟，本院認其經此教訓後，當
    益知警惕，信無再犯之虞，因認其所宣告之刑，以暫不執行為適當，併予宣告緩
    刑三年，惟因被告於九十三年間仍有施用毒品案件，經本院裁定送觀察勒戒（參
    上述紀錄表），為免被告因再次施用毒品而觸犯刑章，認被告於緩刑期間內有付
    保護管束之必要，爰一併宣告被告於緩刑期間內付保護管束，以勵自新。至於扣
    案之改造手槍一支、子彈十顆，屬違禁物，應予宣告沒收之。扣案之另五顆子彈
    業經試射完畢，僅餘彈頭、彈殼（此經本院當庭勘驗無誤），當已不具殺傷力，
    自非屬違禁物，爰不另為沒收之諭知。
據上論斷，應依刑事訴訟法第二百七十三條之一第一項、第二百九十九條第一項前段
，槍砲彈藥刀械管制條例第十一條第四項、第十二條第四項、第十八條第一項前段，
刑法第十一條前段、第五十五條、第七十四條第二款、第九十三條第一項、第三十八
條第一項第一款，罰金罰鍰提高標準條例第一條前段，現行法規所定貨幣單位折算新
台幣條例第二條，判決如主文。
本案經檢察官乙○○到庭執行職務
中      華      民      國      九十三      年      六    月十八    日
                                        臺灣雲林地方法院刑事第一庭
                                            法  官  侯廷昌
右正本證明與原本無異。
如不服本判決，應於判決送達後十日內向本院提出上訴狀( 應附繕本 )。
                                            書記官  黃秋萍
中      華      民      國      九十三      年      六    月    十八    日
附錄法條：槍砲彈藥刀械管制條例第十一條第四項、第十二條第四項
槍砲彈藥刀械管制條例第十一條
未經許可，製造、販賣或運輸第四條第一項第一款所稱其他可發射金屬或
子彈具有殺傷力之各式槍砲者，處五年以上有期徒刑，併科新臺幣一千萬
元以下罰金。
未經許可，轉讓、出租或出借前項所列槍砲者，處三年以上十年以下有期
徒刑，併科新臺幣七百萬元以下罰金。
意圖供自己或他人犯罪之用，而犯前二項之罪者，處無期徒刑或七年以上
有期徒刑，併科新臺幣一千萬元以下罰金。
未經許可，持有、寄藏或意圖販賣而陳列第一項所列槍砲者，處一年以上
七年以下有期徒刑，併科新臺幣七百萬元以下罰金。
第一項至第三項之未遂犯罰之。
槍砲彈藥刀械管制條例第十二條
未經許可，製造、販賣或運輸子彈者，處一年以上七年以下有期徒刑，併
科新台幣五百萬元以下罰金。
未經許可，轉讓、出租或出借子彈者，處六月以上五年以下有期徒刑，併
科新台幣三百萬元以下罰金。
意圖供自己或他人犯罪之用，而犯前二項之罪者，處三年以上十年以下有
期徒刑，併科新台幣七百萬元以下罰金。
未經許可，持有、寄藏或意圖販賣而陳列子彈者，處五年以下有期徒刑，
併科新台幣三百萬元以下罰金。
第一項至第三項之未遂犯罰之。
